【裁判字號】    94,上易,766
【裁判日期】    950222
【裁判案由】    竊盜
【裁判全文】
臺灣高等法院高雄分院刑事判決         94年度上易字第766號
上  訴  人
即  被  告  甲○○
上列上訴人因竊盜案件，不服臺灣高雄地方法院94年度易字第
1390號中華民國94年9 月30日第一審判決（起訴案號：臺灣高雄
地方法院檢察署94年度偵字第14357 號），提起上訴，本院判決
如下：
    主  文
上訴駁回。
    事實及理由
一、本案經本院審理結果，認第一審判決認事用法及量刑均無不
    當，應予維持。又除上訴人即被告甲○○（下稱被告）前係
    於民國92年間，因竊盜案件，經本院及臺灣高雄地方法院分
    別判處有期徒刑6 月、4 月確定，於92年7 月7 日入監執行
    ，嗣因施用毒品案件，經檢察官先執行觀察勒戒、強制戒治
    處分，上開徒刑之執行乃接續於上開處分之後執行，至93年
    8 月19日因縮短刑期執行完畢，應予補述外，餘均引用第一
    審判決書記載之事實、證據及理由（如附件）。
二、被告不服原審判決，提起上訴，其上訴意旨僅謂不服原審判
    決提起上訴云云，並未具體指摘原判決有何不當，其上訴為
    無理由，應予駁回。
三、被告經合法傳喚，無正當理由不到庭，爰不待其陳述，逕行
    判決。
四、據上論斷，應依刑事訴訟法第368 條、第371 條、第373 條
    ，判決如主文。
本案經檢察官林應華到庭執行職務。
中    華    民    國    95    年    2     月    22    日
                  刑事第八庭    審判長法  官  李炫德
                                      法  官  洪慶鐘
                                      法  官  李淑惠
以上正本證明與原本無異。
不得上訴。
中    華    民    國    95    年    2     月    22    日
                                      書記官  盧雅婷
附錄本件判決論罪科刑法條：
中華民國刑法第321條
犯竊盜罪而有左列情形之一者，處六月以上、五年以下有期徒刑
：
一  於夜間侵入住宅或有人居住之建築物、船艦或隱匿其內而犯
    之者。
二  毀越門扇、牆垣或其他安全設備而犯之者。
三  攜帶兇器而犯之者。
四  結夥三人以上而犯之者。
五  乘火災、水災或其他災害之際而犯之者。
六  在車站或埠頭而犯之者。
前項之未遂犯罰之。
附件：
臺灣高雄地方法院刑事判決              94年度易字第1390號
公  訴  人  台灣高雄地方法院檢察署檢察官
被      告  甲○○
上列被告因竊盜案件，經檢察官提起公訴（94年度偵字第14357
號），被告於本院準備程序中自白，經合議庭裁定由受命法官依
簡式審判程序獨任審理，判決如下：
    主  文
甲○○於夜間侵入住宅竊盜，累犯，處有期徒刑捌月。
    事  實
一、甲○○前於民國92年間因竊盜等案件，經臺灣高等法院高雄
    分院號判處有期徒刑6 月確定，於93年8 月19日執行完畢。
    詎其仍不知悔改，於94年1 月24日晚間9 時許，行經屏東縣
    潮州鎮○○路8 號乙○○住處，見鄭女之車號6K-3531 號自
    用小客車停放在門口，竟意圖為自己不法之所有，基於竊盜
    之犯意，先侵入前址之客廳內，竊得前開自用小客車鑰匙後
    ，再以該鑰匙發動將該自小客車駛離現場，供己使用。甲○
    ○於翌日上午8 時許，將該車交予潘佳輝（所涉收受贓物部
    分，經臺灣屏東地方法院檢察署檢察官聲請簡易判決處刑）
    使用，嗣同日上午9 時30分許，潘佳輝駕駛該車行經屏東縣
    潮州鎮○○路與綠溪路口之大仁發資源回收場時為警查獲。
二、案經乙○○訴由屏東縣政府警察局潮州分局報告臺灣屏東地
    方法院檢察署呈請臺灣高等法院高雄分院檢察署移轉台灣高
    雄地方法院檢察署檢察官偵查起訴。
    理  由
一、按除被告所犯為死刑、無期徒刑、最輕本刑為3 年以上有期
    徒刑之罪或高等法院管轄第一審案件者外，於法院行準備程
    序進行中，被告先就被訴事實為有罪之陳述時，審判長得告
    知被告簡式審判程序之旨，並聽取當事人、代理人、辯護人
    及輔佐人之意見後，裁定進行簡式審判程序；且受命法官行
    準備程序，與法院或審判長有同一之權限；又簡式審判程序
    之證據調查，不受刑事訴訟法第159 條第1 項、第161 條之
    2 、第161 條之3 、第163 條之1 及第164 條至第170 條規
    定之限制，刑事訴訟法第273 條之1 第1 項、第279 條第2
    項前段、第273 條之2 分別定有明文。被告甲○○所為，係
    犯死刑、無期徒刑、最輕本刑為3 年以上有期徒刑以外之罪
    ，其於準備程序中就被訴事實為有罪之陳述，經法官告知簡
    式審判程序之旨，並聽取公訴人、被告之意見後，認為適宜
    由受命法官獨任進行簡式審判程序，依刑事訴訟法第273 條
    之1 第1項 規定，合議庭裁定由受命法官獨任進行審判程序
    ，合先敘明。
二、訊據被告甲○○對於前開犯罪事實坦承不諱，經核並與證人
    乙○○及潘佳輝於警詢中所述相符，並有扣案前開自用小客
    車之鑰匙1 支及警卷所附贓證物認領保管單1 紙及現場與系
    爭車輛之相片5 張可資為證可資為證，足認被告之自白與事
    實相符，堪予採信，前開犯行應堪認定。
三、核被告所為，係犯刑法第321 條第1 項第1 款之加重竊盜罪
    又被告前有如事實欄所述之犯罪及執行紀錄，有臺灣高等法
    院被告前案紀錄表、本院被告院內索引卡紀錄表、臺灣高雄
    地方法院檢察署刑案資料查註紀錄表各1 份在卷可查，其於
    前案有期徒刑執行完畢後5 年內再犯有期徒刑以上之本罪，
    為累犯，依刑法第47條之規定加重其刑。爰審酌被告正值壯
    年，貪慾圖利，不思以合法正當途徑賺取所得，竟以夜間侵
    入住宅之手段竊盜及所竊取之上揭財物價值，理應從重量刑
    ，然本院參酌被告犯後坦承犯行且態度良好、所竊物品之價
    值及該自用小客車業經被害人取回等一切情狀，量處如主文
    所示之刑。
據上論斷，應依刑事訴訟法第299 條第1 項前段、第273 條之1
第1 項、第284 條之1 ，刑法第321 條第1 項第1 款、第47條，
判決如主文。
本案經檢察官顏漢文到庭執行職務。
中    華    民    國    94    年    9     月    30    日
                    刑事第七庭            法  官  卓立婷
以上正本證明與原本無異。
如不服本判決，應於判決送達後十日內，向本院提出上訴狀。
中    華    民    國    94    年    10    月     3    日
                                          書記官  李春慧
附錄本案論罪科刑法條全文︰
中華民國刑法第321條
犯竊盜罪而有左列情形之一者，處6 月以上、5 年以下有期徒刑
：
一於夜間侵入住宅或有人居住之建築物、船艦或隱匿其內而犯
之者。
二毀越門扇、牆垣或其他安全設備而犯之者。
三  攜帶兇器而犯之者。
四  結夥三人以上而犯之者。
五  乘火災、水災或其他災害之際而犯之者。
六  在車站或埠頭而犯之者。
前項之未遂犯罰之。


司法院資訊處製作；財團法人民間司法改革基金會備份。
